臺灣高等法院高雄分院刑事判決　　　　　94年度上訴字第35號
上　訴　人　臺灣屏東地方法院檢察署檢察官
被　　　告　甲○○
上列上訴人因被告違反毒品危害防制條例案件，不服臺灣屏東地
方法院93年度訴字第636 號中華民國93年11月30日第一審判決（
起訴案號：臺灣屏東地方法院檢察署92年度毒偵字第1939號、93
年度毒偵字第895 、1106、1395號，併辦案號：同署93年度毒偵
字第2109、2464、2487號），提起上訴，本院依簡式審判程序判
決如下：
    主  文
原判決撤銷。
甲○○連續施用第一級毒品，處有期徒刑壹年陸月。扣案之海洛
因壹包（合計淨重零點伍捌公克、包裝重零點貳肆公克）、摻有
海洛因之香菸壹支，均沒收銷燬之。又連續施用第二級毒品，處
有期徒刑捌月。扣案之甲基安非他命貳包（含包裝毛重肆點壹公
克），沒收銷燬之；玻璃球吸食器壹個、塑膠吸食器壹個、吸食
器壹個、塑膠吸管貳支，均沒收。應執行有期徒刑壹年拾月。扣
案之海洛因壹包（合計淨重零點伍捌公克、空包裝重零點貳肆公
克）、摻有海洛因之香菸壹支、甲基安非他命貳包（含包裝毛重
肆點壹公克），均沒收銷燬之；玻璃球吸食器壹個、塑膠吸食器
壹個、吸食器壹個、塑膠吸管貳支，均沒收。
    事  實
一、甲○○前於民國91年6 月間因施用毒品案件，經原審裁定觀
    察、勒戒，於91年6 月26日觀察、勒戒完畢後，認無繼續施
    用毒品傾向，由臺灣屏東地方法院檢察署檢察官91年度毒偵
    字第578 號不起訴處分書確定。詎其猶不知悔改，仍未戒除
    毒癮，復分別基於施用第一級毒品海洛因、第二級毒品甲基
    安非他命之概括犯意，自92年9 月16日起至93年10月27日13
    時許止（不含公權力拘束之期間在內），先後在臺東縣臺東
    市○○路某工寮貨櫃屋及其位於屏東縣屏東市○○路456 巷
    99 弄14 號住處等地，各以將第一級毒品海洛因摻入香菸內
    及燒烤甲基安非他命產生煙氣以口鼻吸食之方式，連續施用
    第一級毒品海洛因及第二級毒品甲基安非他命多次，平均2
    至3天 ，各施用海洛因、安非他命1 次。(一)嗣甲○○依警之
    定期調驗通知，於92年9 月19日16時許到場，經其同意採尿
    警於93年3 月31日15時50分許，因另案至其住處查訪，經其
    主動交付並扣得非其所有之第一級毒品海洛因1 包（淨重
    0.58 公 克、空包裝重0.24公克）、第二級毒品甲基安非他
    命1 包（含包裝毛重2.8 公克）、安非他命吸食器1 組、挑
    海洛因塑膠管1 支，並同意採尿送驗而查悉。(三)又於93年6
    月4 日1 時30分許，在屏東縣屏東市○○街之巨蛋超商前遭
    警盤查，其主動自背包內取出並扣得其所有供施用第二級毒
    品甲基安非他命所用之玻璃球吸食器1 個、塑膠吸食器1 個
    、塑膠吸管2 支而查獲。(四)另於93年6 月25日16時40分許，
    在屏東縣屏東市○○路、公裕街口，因行跡可疑而經警上前
    盤查，甲○○遂將摻有第一級毒品海洛因香菸1 支丟棄於地
    而查獲。(五)後於93年7 月8 日9 時45分許，為警持搜索票至
    其住處搜索，並扣得第二級毒品甲基安非他命（含包裝毛重
    1.3 公克）、其所有供施用第二級毒品甲基安非他命所用之
    吸食器1個 而查獲。(六)最後於93年9 月26日1 時許，經其同
    意採尿送驗結果有嗎啡及甲基安非他命陽性反應，而查獲上
    情。(七)又於93年10月18日16時40分許，在屏東市○○路與公
    園路口，為警查獲，經警採其尿液送驗呈現嗎啡及甲基安非
    他命陽性反應，查獲上情。(八)後於93年10月30日22時30分許
    ，在屏東市○○路58之79號，為警查獲，經採其尿液送驗結
    果呈現嗎啡及甲基安非他命陽性反應，而發覺上情。
二、案經屏東縣警察局、屏東縣警察局屏東分局報請臺灣屏東地
    方法院檢察署檢察官偵查起訴及移送併辦。
    理  由
一、上開事實，業據被告甲○○於原審及本院審理時供承不諱，
    且被告先後為警查獲，經警採其尿液送驗結果，均呈嗎啡（
    即海洛因水解後之反應）及甲基安非他命之陽性反應，有臺
    灣檢驗科技股份有限公司92年10月8 日、93年10月29日濫用
    藥物尿液檢驗報告各1 紙、屏東縣衛生局93年4 月14日屏縣
    衛檢六字第930120號、93年6 月15日屏縣衛檢六字第930239
    號、93年7 月20日屏縣衛檢六字第930281號、93年7 月26日
    屏縣衛檢六字第930296號、93年10月4 日屏縣衛檢六字第
    930402號、93年11月12日屏縣衛檢六字第930451號煙毒及麻
    醉藥品類委託檢驗結果通知書各1 紙在卷可稽。又93 年3月
    31日扣案之白粉1 包（淨重0.58公克、空包裝重0.24 公 克
    ），經送法務部調查局鑑驗結果均含第一級毒品海洛因成分
    ，有該局93年5 月12日調科壹字第240003001 號鑑定通知書
    1 紙在卷可佐。另93年3 月31日扣案之白色晶體1 包（含包
    裝毛重2.8 公克）、93年7 月8 日扣案之白色晶體1 包（含
    包裝毛重1.3 公克），經警分別依臺灣尖端先進生技醫藥股
    份有限公司及聯勤204 廠製造之試劑檢驗結果，均呈甲基安
    非他命之陽性反應，有初步檢驗報告書2 紙在卷可稽；而93
    年6 月25日扣案之香菸1 支，經警依聯勤204 廠製造之試劑
    檢驗結果，呈嗎啡、海洛因之陽性反應，有初步檢驗報告表
    1 紙在卷可考，上述鑑驗結果，均係檢驗機關本於專業知識
    及以精密儀器或科學檢驗方法所得之結論，自可憑信。此外
    ，復有其所有之玻璃球吸食器1 個、塑膠吸食器1 個、吸食
    器1 個、塑膠吸管2 支扣案可證，足見被告自白與事實相符
    ，堪以採信。又被告前於91年6 月間因施用毒品案件，經原
    審裁定於91年6 月26日觀察、勒戒後，認無繼續施用毒品傾
    向，由臺灣屏東地方法院檢察署檢察官91年度毒偵字第578
    號不起訴處分書確定，此有臺灣屏東地方法院檢察署刑案資
    料查註紀錄表及臺灣高等法院被告全國前案紀錄表各1 份在
    卷可參。從而，本件事證明確，被告犯行堪予認定。
二、查海洛因及甲基安非他命分屬毒品危害防制條例第2 條第2
    項第1 款、第2 款所稱之第一級、第二級毒品，均不得持有
    、施用，被告竟持以施用，核其所為，係犯同條例第10條第
    1 項施用第一級毒品罪及同條例第2 項施用第二級毒品罪。
    其施用前持有海洛因及甲基安非他命之低度行為，應為施用
    之高度行為所吸收，均不另論罪。其先後多次施用海洛因、
    甲基安非他命之行為，均時間緊接，觸犯構成要件相同之罪
    ，顯係基於概括之犯意為之，為連續犯，均應以一罪論，並
    均加重其刑。公訴人雖僅就被告自92年9 月19日16時許，回
    溯72小時內某時起至93年7 月8 日12時20分許，回溯72小時
    內某時止，連續施用海洛因及甲基安非他命多次之犯行起訴
    ，惟被告其餘施用海洛因、甲基安非之行為，與起訴之犯罪
    事實，具有連續犯之裁判上一罪關係，均為起訴效力所及，
    本院自得一併審理。又被告以上所犯二罪，犯意各別，罪名
    互殊，應予分論併罰。
三、原審予以被告論科，固非無見，惟查被告自93年7 月10日起
    ，至同年10月27日13 時 許止，多次施用海洛因、安非他命
    之犯行，分別與起訴事實，具有連續犯之裁判上一罪關係，
    均為起訴效力所及，自應一併審理，原審未及審酌，自有未
    合。公訴人上訴意旨，執此指摘原判決不當，為有理由，自
    應由本院將原判決撤銷改判。審酌被告素行非佳，經觀察、
    勒戒後，仍未能戒除毒癮，顯見其無戒毒悔改之意，惟念其
    施用毒品乃自戕行為，及其施用毒品之期間、次數、犯罪後
    坦認犯行，態度尚稱良好等一切情狀，分別量處如主文第2
    項所示之刑，並定其應執行刑如主文第2 項所示。扣案之海
    洛因1 包（合計淨重0.58公克、包裝重0.24公克）、甲基安
    非他命2 包（含包裝毛重4.1 公克），分別為第一、二級毒
    品，已如前述；及摻有海洛因之香菸1 支，暨上開毒品包裝
    因與第1 級毒品海洛因無法分離，應依毒品危害防制條例第
    18條第1 項前段規定，均沒收銷燬之。扣案之玻璃球吸食器
    1 個、塑膠吸食器1 個、吸食器1 個、塑膠吸管2 支，為被
    告所有供施用第二級毒品甲基安非他命所用之物，業據其供
    明在卷，併依刑法第38條第1 項第2 款規定，宣告沒收之。
    至扣案之安非他命吸食器1 組、挑海洛因塑膠管一支，並非
    專供施用第一、二級毒品之器具，且非違禁物，亦不屬被告
    所有，已據其供述甚明，爰不併為沒收之宣告，附此敘明。
據上論斷，應依刑事訴訟法第369 條第1 項前段、第364 條、第
273 條之1 第1 項、第299 條第1 項前段，毒品危害防制條例第
10條第1 項、第2 項、第18條第1 項前段，刑法第11條、第56條
、第51條第5 款、第38條第1 項第2 款，判決如主文。
本案經檢察官彭南雄到庭執行職務。
中　　華　　民　　國　　94　　年　　3 　　月　　17　　日
                  刑事第三庭    審判長法  官  周賢銳
                                      法  官  黃仁松
                                      法  官  謝宏宗
以上正本證明與原本無異。
施用第一級毒品部分如不服本判決應於收受本判決後10日內向本
院提出上訴書狀，其未述上訴理由者，並得於提起上訴後10日
內向本院補提理由書狀（均須按他造當事人之人數附繕本)「 切
勿逕送上級法院」。
其他部分不得上訴。
中　　華　　民　　國　　94　　年　　3 　　月　  21  　日
                                      書記官  賴梅琴
附錄本判決論罪之法條：
毒品危害防制條例第10條第1項、第2項：
施用第一級毒品者，處6月以上5年以下有期徒刑。
施用第二級毒品者，處3年以下有期徒刑。
                                                   ＡＦ
